【裁判字號】    95,訴,448
【裁判日期】    951116
【裁判案由】    臺灣地區與大陸地區人民關係條例
【裁判全文】
臺北高等行政法院裁定
                                     95年度訴字第00448號
原      告  甲○○
被      告  內政部
代  表  人  丙○○（部長）
訴訟代理人  戊○○
            丁○○
上列當事人間因臺灣地區與大陸地區人民關係條例事件，原告不
服行政院中華民國94年12月2 日院臺訴字第0940093310號訴願決
定，提起行政訴訟。本院裁定如下：
    主  文
原告之訴駁回。
訴訟費用由原告負擔。
    理  由
一、按自然人、法人、非法人之團體或其他受行政處分之相對人
    及利害關係人對於中央或地方機關之行政處分，認為違法或
    不當，致損害其權利或利益者，得依法提起訴願；訴願人不
    符合訴願法第18條之規定者，應為不受理之決定。分別為訴
    願法第1 條第1 項前段、第18條及第77條第3 款所明定。次
    按起訴不合程式或不備其他要件而無法命補正者，行政法院
    應以裁定駁回之，行政訴訟法第107 條第1 項第10款亦有明
    文。至訴願法第18條所規定之利害關係人，係指法律上之利
    害關係人而言，亦即其權利或法律上利益因行政處分而直接
    受有損害者，若僅具經濟上、情感上或其他事實上之利害關
    係者，並不屬之（參照改制前行政法院75年判字第362 號判
    例）。
二、本件原告起訴意旨略以：原告與乙○○結婚而申請來台團聚
    ，於機場面談結果，經被告認定2 人入境說辭不一為由，於
    民國（下同）94年8 月9 日以台內警境正字第0940148462號
    處分書撤銷乙○○之入境許可，註銷該部94年4 月11日核發
    之第0000000000號入出境許可證，並強制乙○○出境，被告
    顯然斷章取義原告及乙○○2 人之陳述內容、忽視民法有關
    結婚之要件而為與事實不符之認定，拆散原告之婚姻，造成
    原告權益之損害，乃求為判決撤銷原處分及訴願決定等語。
    經查，被告之處分係對乙○○為之，原告非為行政處分之相
    對人，堪可認定；再，姑不論原告主張其與乙○○結婚是否
    屬實，縱然屬實，原告就乙○○得否來台亦僅有事實及感情
    上之利害關係，並非法律上之利害關係，則原告即非前述之
    利害關係人，是其對原處分提起訴願，核與首揭規定不合，
    訴願機關為不受理之決定，並無違誤，原告復對之提起本件
    訴訟，自屬於法不合，且無法命其補正，自應予以駁回。原
    告之訴既不合法，則其實體上之主張是否有理，即無庸予以
    審究，併敘明之。
三、據上論結，本件原告之訴為不合法，依行政訴訟法第107 條
    第1 項第10款、第104 條、民事訴訟法第95條、第78條，裁
    定如主文。
中    華    民    國    95     年     11    月   16   日
                        第三庭審判長法  官 姜素娥
                                    法  官 吳東都
                                    法  官 陳秀
上為正本係照原本作成。
如不服本裁定，應於送達後10日內向本院提出抗告狀（須按他造
人數附繕本）。
中    華    民    國    95     年     11    月   16   日
                                    書記官 陳圓圓


司法院資訊處製作；財團法人民間司法改革基金會備份。
